臺灣屏東地方法院民事裁定　　　　　　100年度家聲字第150號
聲　請　人　劉鉗
相　對　人　陳霖貴
上列聲請人聲請處分受監護宣告人不動產事件，本院裁定如下：
    主  文
受監護宣告人陳霖貴繼承被繼承人陳進財之遺產，准由聲請人予
以代理分割如附表所示。
聲請程序費用新臺幣壹仟元由受監護宣告人陳霖貴之財產負擔。
    理  由
一、按監護人對於受監護人之財產，非為受監護人之利益，不得
    使用、代為或同意處分。監護人為下列行為，非經法院許可
    ，不生效力：一、代理受監護人購置或處分不動產。民法第
    1101條第2 項第1 款定有明文。
二、本件聲請意旨略以：聲請人為受監護宣告人陳霖貴之配偶，
    陳霖貴因腦中風，致無法處理自己事務，前經鈞院以100 年
    度監宣字第33號裁定宣告為受監護宣告之人，並選定聲請人
    劉鉗為其監護人、陳秋霜為會同開具財產清冊之人。被繼承
    人陳進財於100 年1 月13日過世，受監護宣告人陳霖貴與胞
    弟妹陳明發、陳霖榮、陳霖福、陳秀霞共同繼承被繼承人陳
    進財之遺產，經聲請人與被繼承人陳進財之繼承人陳明發、
    陳霖榮、陳霖福、陳秀霞訂立遺產分割協議書，依遺產分割
    協議書內容：臺南市○○區○○段1203-2號土地，權利範圍
    ：3 分之1 ，由陳明發、陳秀霞各取得6 分之1 ；地號：屏
    東縣九如鄉○○段484 號土地，權利範圍：全部，由陳明發
    、陳秀霞各取得2 分之1 ；地號：屏東縣九如鄉○○段490
    號土地，權利範圍：全部，由陳霖貴、陳霖福各取得2 分之
    1 ；地號：屏東縣九如鄉○○段1376號土地，權利範圍：全
    部，由陳霖貴、陳霖福各取得2 分之1 ；地號：屏東縣九如
    鄉○○○段389-2 號土地，權利範圍：全部，由陳明發、陳
    秀霞各取得2 分之1 ；房屋：屏東縣九如鄉○○村○○路63
    巷10號，由陳霖貴、陳霖福各取得2 分之1 ，爰依民法第11
    01條第2 項第1 款規定聲請許可處分受監護宣告人之不動產
    等語。
三、經查，陳霖貴前經本院於100 年4 月27日以100 年度監宣字
    第33號裁定宣告為受監護宣告之人，並選任聲請人劉鉗為受
    監護宣告人之監護人、陳秋霜為會同開具財產清冊之人等情
    ，業據聲請人提出戶籍謄本可憑，並據本院調閱前開案號卷
    核閱無訛。又受監護宣告人陳霖貴與弟妹陳明發、陳霖榮、
    陳霖福、陳秀霞共同繼承被繼承人陳進財之遺產，經聲請人
    與被繼承人陳進財之繼承人陳明發、陳霖榮、陳霖福、陳秀
    霞訂立遺產分割協議書，約定：(1)臺南市○○區○○段1203
    -2號土地（權利範圍：3 分之1 ，核定價值新臺幣（下同）
    789,800 元），由陳明發、陳秀霞各取得6 分之1 ；(2)屏東
    縣九如鄉○○段484 號土地（權利範圍：全部，核定價值
    2,273,700 元），由陳明發、陳秀霞各取得2 分之1 ；(3)屏
    東縣九如鄉○○段490 號土地（權利範圍：全部，核定價值
    2,641,100 元），由陳霖貴、陳霖福各取得2 分之1 ；(4)屏
    東縣九如鄉○○段1376號土地（權利範圍：全部，核定價值
    642,600 元），由陳霖貴、陳霖福各取得2 分之1 ；(5)屏東
    縣九如鄉○○○段389-2 號土地（權利範圍：全部，核定價
    值1,657,50 0元），由陳明發、陳秀霞各取得2 分之1 ；(6)
    房屋門牌號碼：屏東縣九如鄉○○村○○路63巷10號建物（
    稅籍：0000 0000000、00000000000 、00000000000 ，核定
    價值21,500元），由陳霖貴、陳霖福各取得2 分之1 ；(7)另
    於現金分配部分，由陳霖貴、陳明發、陳霖榮、陳霖福各取
    得211,659 元；陳秀霞取得211,660 元，亦據其提出除戶戶
    籍謄本、戶籍謄本、遺產分割協議書、遺產稅免稅證明書影
    本、繼承系統表等件為證，復經聲請人於本院審理時陳述：
    「之前我公公在世的時候，就有說好財產要怎麼分配，我們
    的遺產分割協議是按照我公公的意思分配。」等語明確，有
    本院100 年7 月20日訊問筆錄在卷可稽，是聲請人之主張應
    堪信為真實。綜上所述，本件監護人劉鉗欲代理受監護宣告
    人陳霖貴繼承自被繼承人陳進財之遺產之繼承財產協議分割
    行為，對受監護宣告人而言並無不利，聲請人請求許可代理
    處分不動產，核無不合，應予准許。
四、依非訟事件法第21條第1 項前段、第24條第1 項，裁定如主
    文。
中    華    民    國   100    年    8     月     2    日
                        家事庭法  官  林美靜
以上正本係照原本作成。
如不服本裁定應於送達後10日內向本院提出抗告狀，並繳納抗告
費新臺幣1,000元。
中    華    民    國   100    年    8     月    2     日
                              書記官  孫秀桃
附表：
┌──┬──────┬─────┬──┬──────────┐
│    │            │          │    │                    │
│編號│    不動產  │   面積   │權利│繼承人姓名及取持分  │
│    │            │          │範圍│                    │
├──┼──────┼─────┼──┼──────────┤
│ 1  │臺南市學甲區│718 平方公│1/3 │由陳明發、陳秀霞各取│
│    │中洲段1203-2│尺        │    │得1/6。             │
│    │地號土地    │          │    │                    │
├──┼──────┼─────┼──┼──────────┤
│ 2  │屏東縣九如鄉│2067平方公│全部│由陳明發、陳秀霞各取│
│    │九清段484 地│尺        │    │得1/2。             │
│    │號土地      │          │    │                    │
├──┼──────┼─────┼──┼──────────┤
│ 3  │屏東縣九如鄉│2401平方公│全部│由陳霖貴、陳霖福各取│
│    │九清段490地 │尺        │    │得1/2。             │
│    │號土地      │          │    │                    │
├──┼──────┼─────┼──┼──────────┤
│ 4  │屏東縣九如鄉│238 平方公│全部│由陳霖貴、陳霖福各取│
│    │九清段1376  │          │    │得1/2。             │
│    │地號土地    │          │    │                    │
├──┼──────┼─────┼──┼──────────┤
│ 5  │屏東縣九如鄉│1950平方公│全部│由陳明發、陳秀霞各取│
│    │三塊厝段389-│尺        │    │得1/2。             │
│    │2 地號土地  │          │    │                    │
├──┼──────┼─────┼──┼──────────┤
│ 6  │門牌號碼：屏│25.7平方公│全部│由陳霖貴、陳霖福各取│
│    │東縣九如鄉大│尺        │    │得1/2。             │
│    │坵村大坵路63│          │    │                    │
│    │巷10號房屋  │          │    │                    │
├──┼──────┼─────┼──┼──────────┤
│ 7  │門牌號碼：屏│47.2平方公│全部│由陳霖貴、陳霖福各取│
│    │東縣九如鄉大│尺        │    │得1/2。             │
│    │坵村大坵路63│          │    │                    │
│    │巷10號房屋  │          │    │                    │
├──┼──────┼─────┼──┼──────────┤
│ 8  │門牌號碼：屏│38.6平方公│全部│由陳霖貴、陳霖福各取│
│    │東縣九如鄉大│尺        │    │得1/2。             │
│    │坵村大坵路63│          │    │                    │
│    │巷10號房屋  │          │    │                    │
└──┴──────┴─────┴──┴──────────┘